【裁判字號】    97,訴,1952
【裁判日期】    980331
【裁判案由】    違反槍砲彈藥刀械管制條例等
【裁判全文】
臺灣臺南地方法院刑事判決              97年度訴字第1952號
公  訴  人  臺灣臺南地方法院檢察署檢察官
被      告  丙○○
上列被告因違反槍砲彈藥刀械管制條例等案件，經檢察官提起公
訴（96年度偵字第18455號），本院判決如下：
    主  文
丙○○竊盜，處有期徒刑肆月，如易科罰金，以新臺幣壹仟元折
算壹日；又寄藏贓物，處有期徒刑參月，如易科罰金，以新臺幣
壹仟元折算壹日。應執行有期徒刑陸月，如易科罰金，以新臺幣
壹仟元折算壹日。
    事  實
一、丙○○意圖自己不法之所有，於96年12月間某日，在台南市
    ○○路○段343巷旁，徒手竊得陳得仁所有之車號TI─5718號
    車牌2面，嗣戊○○（已另為判決）意圖為自己不法之所有
    ，於同年12月13日凌晨2時許，持T字型板手1支，在台南市
    ○○路60號前，竊取甲○○所有（車主登記為黃瓊足）之車
    號7551─LW號自小客車1部，得手翌日，並將上開丙○○所
    竊並交付之車牌懸掛其上，且將之寄藏於明知此情之丙○○
    位於台南市○○路668巷54號4樓之1之住處旁囑丙○○看管
    。嗣於同年12月20日凌晨3時許，戊○○駕駛上開懸掛TI
    ─5718號車牌之自小客車行經台南市○○路○段669號前時，
    為警查獲，循線查悉上情。
二、案經臺南市警察局第四分局報告臺灣臺南地方法院檢察署檢
    察官偵查起訴。
    理  由
一、按「被告以外之人於審判外之言詞或書面陳述，除法律有規
    定者外，不得作為證據。」；又「被告以外之人於審判外之
    陳述，雖不符前四條之規定，而經當事人於審判程序同意作
    為證據，法院審酌該言詞陳述或書面陳述作成時之情況，認
    為適當者，亦得為證據。」，刑事訴訟法第159條第1項、第
    159條之5第1項分別定有明文。則本件證人己○○偵查中具
    結之證言，其作成時之情況既未有不當之情事，參照首揭法
    條規定，得為證據。
二、訊據被告矢口否認上開事實，辯稱上開車牌係證人己○○要
    伊轉知共同被告戊○○去拿取的；又伊雖知戊○○竊取上開
    車輛並放置在伊家附近空地，但該贓車無需看管。經查：
（一）同案被告戊○○竊取之上開自小客車懸掛之前揭車牌，係
      在其竊取自小客車當日，由被告帶同前往被告住處附近之
      水溝旁取出，翌日始由其懸掛車上，以逃避警察追緝竊車
      行為；車牌藏匿的位置只有被告知悉，車牌係被告竊取供
      其竊取之小客車使用，因贓車要懸掛正常車牌，否則有遭
      警查緝之虞，且贓車將由二人共同使用，故被告提供車牌
      ；以及偷車之前即知有車牌，偷車翌日始換掛車牌等情，
      業據戊○○分別於警詢、偵查中供述，並於本院結證在卷
      （南市警四刑字第09744001030號，即警2卷第2頁、偵96
      年度偵字第18455號，即偵1卷第12、21頁、本院卷第82至
      第84頁）。而戊○○與被告並無宿怨，且二人曾共同使用
      該贓車，被告甚且供承自行使用贓車1次（警2卷第9頁）
      ，可稽該二人交情匪淺，戊○○並無誣陷被告之由，所為
      贓車將由二人共同使用，因此被告竊取車牌供贓車使用之
      說，應堪信實；佐以卷附車輛認可資料、車輛所有人陳得
      仁妻乙○○贓物認領保管單，可證該二面車牌乃失竊之物
      ，是被告竊取上開二面車牌之行為，洵堪認定。
（二）戊○○雖嗣於本院審理時改稱其偵查筆錄關於車牌係被告
      竊取之記載，乃屬紀錄錯誤。然查戊○○96年12月20日及
      同年月26日、31日3次偵查筆錄（偵1卷第12、21、32頁）
      ，均為相同之記載，甚且3次偵查訊問間隔數日之久，第1
      次及第2、3次筆錄之紀錄人分別為二人，3次紀錄而有相
      同之錯誤顯非可能，遑論上開筆錄均經戊○○閱覽無訛後
      簽名，戊○○所為記載錯誤之證言，顯係迴護被告犯行杜
      撰之詞。而證人己○○初於偵查中具結證稱「是戊○○要
      我拿一個紙袋去丙○○家放的」（偵1卷第82頁），嗣於
      本院審理時則結證戊○○向伊打探有無賣權利車車牌，伊
      打電話向友人詢問，乃由友人攜車牌載伊到被告住處，直
      接拿給被告，並請被告轉交戊○○，因伊找不到戊○○，
      所以將車牌交給在伊家附近之被告（本院卷第87頁），對
      於車牌來源，前後供述不一，要無可信；且證人己○○雖
      自承前開偵查中證言，係受友人隱匿車牌提供人之託，而
      為不實之陳述；惟誠如己○○所述，車牌提供人隱匿提供
      車牌之事實，無非恐遭警追查，遑論該車牌售價3萬元乙
      節，證人己○○尚未與戊○○議定，買賣契約既尚未成立
      ，車牌提供人更無未收取貨款，卻甘冒遭查緝風險，即先
      行交付車牌之理。再者，倘如己○○所為車牌買賣之說，
      則同案被告戊○○當可無所諱言，供述車牌來源，豈會袒
      護毫無所識之車牌提供人，而陷有交情之被告竊取車牌之
      理？證人己○○所言，悖於事理，要無可信。
（三）同案被告戊○○竊取上開車輛作為代步工具，卻未就近將
      贓車停放在自家住處，反將之放置離自家住處較遠之被告
      住處旁空地，其寄藏贓車之意甚明。況戊○○於本院證稱
      贓車放置被告住處旁空地，並將車的顏色告知被告，是要
      被告幫忙看管（本院卷第79頁）；而上開代管之意且經戊○○向被告明示（本院卷第80頁），被告既明知該車為贓
      車（本院卷第28頁），且贓車置放在其住處旁，又足以就
      近看管，甚且被告曾自行使用該贓車，雖被告以贓車停放
      在空地無須看管置辯，仍無解其受託看管贓車之事實。
三、核被告所為，係犯刑法第320條第1項竊盜罪、第349條第2項
    寄藏贓物罪。被告上開所為，犯意各別、行為互殊，應分論
    併罰。爰審酌被告犯罪時年僅19，即貪圖以他人車輛代步，
    且為逃避員警查緝，竟思不軌之犯罪動機、目的、手段，及
    犯後仍飾詞狡辯之態度等一切情狀，分別量處如主文所示之
    刑，及諭知易科罰金之折算標準，並定其應執行刑及易科罰
    金之折算標準。
據上論斷，應依刑事訴訟法第299條第1項前段，刑法第320條第1
項、第349條第2項、第41條第1項前段、第2項、第51條第5款，
刑法施行法第1條之1，判決如主文。
本案經檢察官丁○○到庭執行職務
中    華    民    國    98    年    3     月    31    日
                  刑事第十二庭  審判長法  官  卓穎毓
                                      法  官  莊玉熙
                                      法  官  魏玉英
以上正本證明與原本無異
如不服本判決應於收受本判後10日內向本院提出上訴書狀，並應
敘述具體理由。其未敘述上訴理由者，應於上訴期間屆滿後20日
內向本院補提理由書狀（均須按他造當事人之人數附繕本）「切
勿逕送上級法院」。
                                      書記官  曾盈靜
中    華    民    國    98    年    4     月    1     日
附錄本案論罪科刑法條全文
中華民國刑法第320條
意圖為自己或第三人不法之所有，而竊取他人之動產者，為竊盜
罪，處5年以下有期徒刑、拘役或500元以下罰金。
意圖為自己或第三人不法之利益，而竊佔他人之不動產者，依前
項之規定處斷。
前二項之未遂犯罰之。
中華民國刑法第349條
收受贓物者，處3年以下有期徒刑、拘役或500元以下罰金。
搬運、寄藏、故買贓物或為牙保者，處5年以下有期徒刑、拘役
或科或併科1000元以下罰金。
因贓物變得之財物，以贓物論。


司法院資訊處製作；財團法人民間司法改革基金會備份。
